【裁判字號】    99,審交訴,143
【裁判日期】    990630
【裁判案由】    公共危險等
【裁判全文】
臺灣高雄地方法院刑事判決           99年度審交訴字第143號
公  訴  人  臺灣高雄地方法院檢察署檢察官
被      告  乙○○
上列被告因公共危險等案件，經檢察官提起公訴（99年度偵字第
10862 號），被告就被訴事實為有罪之陳述，經告知簡式審判程
序之旨，並聽取被告與公訴人之意見後，本院合議庭裁定由受命
法官獨任進行簡式審判程序，本院判決如下：
    主  文
乙○○犯過失傷害罪，處有期徒刑肆月。又犯肇事致人傷害逃逸
罪，累犯，處有期徒刑拾月。應執行有期徒刑壹年。
    事  實
一、乙○○前於民國90年、92年間，因違反槍砲彈藥刀械管制條
    例、恐嚇等案件，經本院以90年度重訴字第21號、93年度訴
    字第2639號，各判處有期徒刑5 年5 月、4 月、3 月、6 月
    ，嗣經裁定減刑為有期徒刑5 月5 月、2 月、1 月15日、3
    月，且定應執行刑有期徒刑5 年9 月確定，於96年3 月29日
    縮短刑期假釋出獄，並於97年9 月12日假釋期滿未經撤銷而
    執行完畢。詎乙○○不知悔改，明知其未考領普通小型車駕
    駛執照，仍於98年12月18日晚間10時15分許，駕駛原車號為
    7409- XN號卻改懸掛4650- KA車牌之自用小客車，沿高雄市
    ○○區○○街由南往北方向行駛，行經高雄市○○區○○街
    與建工路之交岔路口時，原應注意汽車行駛至交岔路口，轉
    彎車應讓直行車先行，依當時天氣晴朗，夜間有照明，柏油
    路面乾燥無缺陷，道路無障礙物，視距良好，而依其智識及
    能力並無不能注意之情事，適有丙○○騎乘車號YD5- 552號
    重型機車搭載友人甲○○，沿高雄市○○區○○路由西往東
    方向行駛至該交岔路口，詎乙○○疏未注意丙○○騎乘重型
    機車行經該處，而貿然在該交岔路口左轉，未讓直行之丙○○先行，致丙○○閃避不及，其騎乘之機車前車頭與乙○○
    駕駛之自用小客車前方保險桿擦撞而肇事，丙○○與甲○○
    均因而人車倒地，丙○○受有右骨盆挫傷之傷害，而甲○○
    則受有右足踝撕裂傷約5 公分、右腳踝脛骨前緣疑似骨折、
    右小腿鈍挫傷等傷害。詎乙○○駕駛動力交通工具肇事，致
    丙○○、甲○○分別受有前揭傷害後，竟未下車採取救護行
    為以及報警處理，即逕自駕駛前開小客車逃逸，嗣因丙○○
    記下乙○○駕駛之自用小客車車牌，自行報警處理，經警依
    丙○○提供之車牌號碼，追查出係由乙○○駕車肇事，始循
    線查獲上情。
二、案經丙○○、甲○○訴由高雄市政府警察局三民第二分局移
    送臺灣高雄地方法院檢察署檢察官偵查起訴。
    理  由
一、本件被告乙○○所犯係死刑、無期徒刑、最輕本刑為3 年以
    上有期徒刑以外之罪，其於準備程序中就被訴事實均為有罪
    之陳述，經本院告知簡式審判程序之旨，並聽取檢察官及被
    告之意見後，合議庭裁定由受命法官獨任進行簡式審判程序
    ，合先敘明。
二、訊據被告對其上揭過失傷害及肇事致人傷害逃逸之事實，坦
    承不諱，核與證人即即告訴人丙○○、甲○○證述情節相符
    ，並有道路交通事故現場蒐證照片19張、車籍查詢基本詳細
    資料畫面3 紙、診斷證明書2 份，以及道路交通事故現場圖
    、道路交通事故調查報告表、車號7409- XN號自用小客車行
    照各1 份附卷可稽，本案事證明確，被告上揭犯行，均堪認
    定，應予依法論科。
三、核被告所為，係犯刑法第284 條第1 項前段之過失傷害罪及
    同法第185 條之4 之肇事致人受傷而逃逸罪。被告一過失駕
    駛行為，分別使告訴人丙○○、甲○○受有前揭傷害，而侵
    害數法益，為一行為觸犯數罪名之想像競合犯，應從一重之
    過失傷害罪處斷。被告所犯上開過失傷害與肇事致人受傷而
    逃逸之二罪間，犯意各別，罪名互異，應予分論併罰。又被
    告於本件道路交通事故發生當時，並未考領有普通小型車駕
    駛執照，已據被告供承在卷，並有證號查詢汽車駕駛人資料
    表1 份附卷可佐，是被告無照駕駛自用小客車，因而致人受
    傷，依法應負刑事責任，依道路交通管理處罰條例第86條第
    1 項之規定，就其所犯過失傷害罪部分，應加重其刑至2 分
    之1 。又被告前因違反槍砲彈藥刀械管制條例、恐嚇等案件
    ，經法院分別判處有期徒刑5 年5 月、4 月、3 月、6 月，
    嗣經裁定減刑且定應執行刑有期徒刑5 年9 月確定，並於97
    年9 月12日執行完畢，有臺灣高等法院被告前案紀錄表1 份
    在卷可攷，其有期徒刑執行完畢後，5 年以內故意再犯本件
    有期徒刑以上之肇事致人受傷而逃逸罪，為累犯，應依刑法
    第47條第1 項規定，加重其刑。本院審酌被告前有竊盜、違
    反槍砲彈藥刀械管制條例、恐嚇等案件，經法院判刑之紀錄
    ，此有前述臺灣高等法院被告前案紀錄表1 份附卷可憑，素
    行不佳，而被告甫於98年11月19日下午11時許，在高雄縣鳳
    山市○○路與博愛路口，駕車肇事致人受傷而逃逸，此有本
    院99年度審交訴字第59號刑事判決1 份在卷可參，詎被告未
    能反省，再次駕駛自用小客車違反道路交通規則，而過失肇
    致本件道路交通事故，致丙○○、甲○○分別受有前揭傷害
    後，未停留現場對丙○○、甲○○施以救護或報警處理，竟
    逕自駕車逃逸，棄受傷之丙○○、甲○○於不顧，迄今仍未
    與丙○○、甲○○達成和解或為賠償，行為實有不該，惟念
    及被告係因過失致造成丙○○、甲○○受有前揭傷害，惡性
    非重，且被告事後已坦承過失傷害與肇事逃逸之犯行，堪認
    尚具悔意，並斟酌被告違反道路交通注意義務之程度、丙○○、甲○○所受傷勢等一切情狀，分別量處如主文所示之刑
    ，並定應執行刑如主文所示，以資懲儆。
據上論斷，應依刑事訴訟法第299 條第1 項前段，刑法第284 條
第1 項、第185 條之4 、第55條、第47條第1 項、第51條第5 款
，道路交通管理處罰條例第86條第1 項，刑法施行法第1 條之1
，判決如主文。
本案經檢察官杜妍慧到庭執行職務。
中    華    民    國    99    年    6     月    30    日
                  交通法庭  法  官  高增泓
以上正本證明與原本無異。
如不服本判決，應於送達後10日內，向本院提出上訴狀。
中    華    民    國    99    年    6     月    30    日
                            書記官  王淑娟
附錄本案論罪科刑法條全文：
刑法第284條
因過失傷害人者，處6 月以下有期徒刑、拘役或5 百元以下罰金
，致重傷者，處1 年以下有期徒刑、拘役或5 百元以下罰金。
從事業務之人，因業務上之過失傷害人者，處1 年以下有期徒刑
、拘役或1 千元以下罰金，致重傷者，處 3 年以下有期徒刑、
 拘役或 2 千元以下罰金。
刑法第185條之4
駕駛動力交通工具肇事，致人死傷而逃逸者，處6 月以上5 年以
下有期徒刑。

司法院資訊處製作；財團法人民間司法改革基金會備份。
